【裁判字號】    89,易,1592
【裁判日期】    890619
【裁判案由】    竊盜
【裁判全文】
臺灣臺中地方法院刑事判決                        八十九年度易字第一五九二號
    公  訴  人  臺灣臺中地方法院檢察署檢察官
    被      告  丁○○
右列被告因竊盜案件，經檢察官提起公訴（八十九年度偵字第五二八一號），本院判
決如左：
    主  文
丁○○連續攜帶兇器竊盜，累犯，處有期徒刑壹年陸月。
扣案之手套壹付、螺絲起子貳支均沒收。
    事  實
一、丁○○曾於八十四年間因犯贓物罪，經本院判處有期徒刑五月，嗣經上訴臺灣高
    等法院臺中分院遭駁回而確定，甫於八十五年六月八日執行完畢，仍不知悔改，
    竟又基於意圖為自己不法所有之概括犯意，先於八十九年三月二十八日凌晨一時
    四十分許，在臺中市○○街北屯監理站側門，手帶手套，並持客觀上足供兇器使
    用之螺絲起子二支，破壞乙○○所有車牌號碼ＳＱ－三一八０號之自用小客車右
    後車窗玻璃（毀損部分未據告訴），進入車內竊取乙○○所有之抱枕一個（價值
    約新臺幣一百五十元）、ＣＤ唱片二片（價值約新臺幣五百元）；復於稍後之同
    日凌晨一時五十五分許，在上開車輛旁，持相同工具破壞丙○○所有車牌號碼Ｂ
    七－五一五五號（起訴書誤載為Ｒ七－五一五五號）之自用小客車之四個門鎖、
    右後車窗玻璃（毀損部分未據告訴），進入車內竊取丙○○所有之ＣＤ唱片約十
    片（價值約新臺幣二千元）；再於稍後之同日凌晨二時零五分許，在上開車輛旁
    ，持相同工具破壞甲○○所有車牌號碼Ｂ六－七九七八號之自用小客車之右前車
    窗玻璃（毀損部分未據告訴），進入車內竊取甲○○所有之現金約數百元、西裝
    二件（價值約新臺幣六千元）及背心一件（價值約新臺幣二千元）。羅某竊得上
    開財物正欲離去時，因行跡可疑遭巡邏員警上前盤問而查獲，並當場扣得其所有
    供作案之手套一付、螺絲起子二支，惟羅某在員警盤查前已有所警覺而將上開竊
    得之財物隨手丟棄在不詳車號車底下，迄未尋獲。
二、案經臺中市警察局第二分局報請臺灣臺中地方法院檢察署檢察官偵查起訴。
    理  由
一、訊據被告丁○○固坦承於右揭時地破壞車窗玻璃，竊取被害人乙○○、丙○○、
    甲○○財物等情不諱，惟辯稱：伊僅竊取乙○○之ＣＤ唱片二片、丙○○之ＣＤ
    唱片約十片、甲○○之錄音帶二片，其餘現金、西裝、背心並未竊取云云。惟查
    ，右揭事實欄之車輛如何遭受破壞，及失竊何種財物、財物價值等事實，業據被
    害人乙○○、丙○○、甲○○等人分別於警、偵訊指訴明確，而被告於警、偵訊
    中亦不諱言確實竊取被害人之金錢等語（見偵查卷第十二頁背面、第三十頁背面
    ），足見被告上開所辯顯係事後避重就輕之詞，委無可取。此外，並有照片六張
    ，及手套、螺絲起子等作案工具附卷或扣案可稽，本件事證明確，被告犯行洵堪
    認定。
二、核被告所為，係犯刑法第三百二十一條第一項第三款攜帶兇器竊盜罪。被告先後
    三次攜帶兇器竊盜犯行，時間緊接，犯罪構成要件相同，顯係基於概括之犯意反
    覆為之，應依連續犯之規定論以一罪，並加重其刑。公訴人雖未就被告竊取被害
    人甲○○所有之西裝二件及背心一件犯行部分起訴，惟與已起訴且經認定有罪部
    分有實質上一罪之關係，為起訴效力所及，本院自得一併審理。再被告曾於八十
    四年間因犯贓物罪，經本院判處有期徒刑五月，嗣經上訴臺灣高等法院臺中分院
    遭駁回而確定，甫於八十五年六月八日執行完畢，有臺灣臺中地方法院檢察署刑
    案資料查註紀錄表一紙在卷可按，其受有期徒刑執行完畢後，五年以內再犯本件
    有期徒刑以上之罪，為累犯，應依刑法第四十七條規定遞加重其刑。查被告已有
    贓物前科，有前揭刑案資料查註紀錄表一紙在卷可考，經判處罪刑後仍不知悔悟
    再犯本案，惡性非輕，又被告現值壯年，四肢健全，竟僅為車內有限財物，不惜
    破壞他人車窗玻璃，顯然漠視他人私有財產權利，且社會價值觀已嚴重偏差，有
    予以重罰矯治之必要，爰審酌被告犯罪之動機、目的，並觀其所用手段、所生危
    害及事後坦承犯行，態度尚稱良好等一切情狀，量處如主文所示之刑，以示懲儆
    。至扣案之手套一付、螺絲起子二支，均係被告所有且供其行竊所用之物，業據
    被告供明在卷，併依刑法第三十八條第一項第二款之規定宣告沒收。
據上論斷，應依刑事訴訟法第二百九十九條第一項前段，刑法第五十六條、第三百二
十一條第一項第三款、第四十七條、第三十八條第一項第二款，判決如主文。
本案經檢察官邱雲昌到庭執行職務。
中    華     民     國    八十九    年      六      月        十九      日
                                  臺灣臺中地方法院刑事第七庭
                                         法  官    劉  錫  賢
右正本證明與原本無異。
如不服本判決，應於送達後十日內向本院提出上訴狀 (須附繕本) ，上訴於台灣高等
法院台中分院。
                                        書記官
中    華     民     國    八十九    年      六      月        十九      日
附錄本案論罪科刑法條全文
刑法第三百二十一條第一項：
犯竊盜罪而有左列情形之一者，處六月以上五年以下有期徒刑：
  三、攜帶兇器而犯之者。


司法院資訊處製作；財團法人民間司法改革基金會備份。
